# 过渡期损益资产计量基础问题

提问人：郝心情 时间：2020-12-02 13:23:00
请教陈版！上市公司购买资产构成非同一控制下企业合并，在出具过渡期损益报告时，资产要按公允价值基础计量吗（涉及资产摊销或折旧）？还是要考虑，盈利或亏损归属不同，导致计量基础不同？

回答人：chenyiwei
过渡期损益的计量基础应当由交易双方协商确定，这不是法定审计，应由交易双方根据其交易目的，在协商一致的基础上确定。该确定基础应作为特殊编制基础的一部分，在业务约定书中明确。